ACORDAO-COMPLETO-2474891

ACÓRDÃO DE RELAÇÃO

ACÓRDÃO DE RELAÇÃO 7069/2021 ATA 13/2021 - SEGUNDA CÂMARA

Acórdão 7069/2021-TCU-Segunda Câmara
VISTO, relacionado e discutido estes autos de Admissão, de servidores do Banco do Brasil S.A., encaminhados a este Tribunal para apreciação na forma da Instrução Normativa TCU 78/2018.
Considerando que nos atos de admissão constantes deste processo foram detectadas a existência dos respectivos desligamentos, conforme verificação da documentação anexada, seja por meio da constatação da existência de ato de desligamento e exclusão na base Sisac e Siape, ou pela constatação do falecimento do servidor;
Considerando o parecer do Ministério Público junto a este Tribunal; 
ACORDAM os Ministros do Tribunal de Contas da União, diante das razões expostas pelo Relator, com fulcro nos arts. 1º, inciso V, e 39, inciso I, ambos da Lei 8.443, de 16 de julho de 1992, c/c os 1º, inciso VIII; 17, II; 62, III; 137, IV; 143, II e 260, do RI/TCU, em:
a) Considerar prejudicado, por perda de objeto, o exame dos atos de pessoal abaixo relacionados cujos efeitos financeiros tenham cessado antes de sua apreciação, por força do art. 7º da Resolução TCU nº 206, de 2007, alterada pela Resolução 237/2010.
b) Informar aos interessados que o presente Acórdão pode ser acessado por meio do endereço eletrônico www.tcu.gov.br/acordaos.
1. Processo TC-Processo 009.852/2021-2 (ATOS DE ADMISSÃO) 
	1.1. Interessados: Alaim Giovani Fortes Stefanello (XXX.125.130-XX) ; Geraldo Majela de Oliveira (XXX.621.707-XX) ; Janete Fernandes Lima Enriquez (XXX.969.807-XX) ; Julieta Engracia Garcia de Lacerda (XXX.573.088-XX) ; Marly Bomfa Santos Nunes (XXX.752.146-XX) ; Milton Dantas de Almeida Junior (XXX.351.598-XX) ; Ondina Maria Aquino de Barros Campello Mistrello (XXX.260.828-XX) ; Ruy de Ikegami Rochel (XXX.276.068-XX) ; Silvano Soares Rodrigues (XXX.696.561-XX) ; Vital Macario da Cruz (XXX.638.341-XX) 
	1.2. Órgão/Entidade: Banco do Brasil S.A.
	1.3. Relator: Ministro Raimundo Carreiro
	1.4. Representante do Ministério Público: Procurador Marinus Eduardo De Vries Marsico
	1.5. Unidade Técnica: Secretaria de Fiscalização de Integridade de Atos e Pagamentos de Pessoal e de Benefícios Sociais (Sefip) .
	1.6. Representação legal: não há.
	1.7. Determinações/Recomendações/Orientações: não há.

Segunda Câmara

Banco do Brasil S.A.

Alaim Giovani Fortes Stefanello (XXX.125.130-XX); Geraldo Majela de Oliveira (XXX.621.707-XX); Janete Fernandes Lima Enriquez (XXX.969.807-XX); Julieta Engracia Garcia de Lacerda (XXX.573.088-XX); Marly Bomfa Santos Nunes (XXX.752.146-XX); Milton Dantas de Almeida Junior (XXX.351.598-XX); Ondina Maria Aquino de Barros Campello Mistrello (XXX.260.828-XX); Ruy de Ikegami Rochel (XXX.276.068-XX); Silvano Soares Rodrigues (XXX.696.561-XX); Vital Macario da Cruz (XXX.638.341-XX)

RAIMUNDO CARREIRO

não há.

ATOS DE ADMISSÃO (ADS)

Secretaria de Fiscalização de Integridade de Atos e Pagamentos de Pessoal e de Benefícios Sociais (Sefip).